【裁判字號】    90,訴,719
【裁判日期】    900808
【裁判案由】    搶奪等
【裁判全文】
臺灣彰化地方法院刑事判決                            九十年度訴字第七一九號
    公  訴  人  臺灣彰化地方法院檢察署檢察官
    被      告  乙○
右被告因竊盜案件，經檢察官提起公訴（九十年度偵字第二二０七號），本院判決如
左：
    主  文
乙○連續竊盜，累犯，處有期徒刑捌月。
    事  實
一、乙○前曾因犯竊盜案件，經本院判處有期徒刑二年確定，甫於民國八十八年八月
    三日執行完畢。詎仍不知悔改，意圖為自己不法之所有且基於概括之犯意，先於
    八十九年十二月十七日晚上八時許，前往位於彰化縣彰化市○○路○段五十八號
    之「天順通訊社」佯裝購買行動電話，待該店員丙○○取出MOTOROLA牌V3688X型
    行動電話供其觀看時，又以購買易付卡為由，趁丙○○轉身取卡不注意之際，徒
    手竊得該行動電話，並立即離去；後續於九十年一月四日下午二時三十分許，在
    彰化縣彰化市○○路六八八號「安佑通信有限公司」內，佯稱換修行動電話外殼
    ，待該店員甲○○換修時，並藉口使用廁所，趁甲○○疏未住意之際，竊取甲○
    ○掛於廁所內皮包之財物，共計有現金新台幣二萬五千元、提款卡三張、信用卡
    六張、存摺六本、印章三只，得手後匆忙離去。嗣因丙○○、甲○○查覺有異報
    警處理始查獲，而悉上情。
二、案經彰化縣警察局彰化分局報告臺灣彰化地方法院檢察署檢察官偵查起訴
    理  由
一、訊據被告乙○對前開竊取被害人甲○○所有如事實欄所示財物之事實，坦承不諱
    ，核與被害人甲○○於警訊中所陳情節相符，且員警於被害人甲○○所經營之前
    開店內展示櫃上之所採取指紋，經送請鑑定，其中一枚確與被告乙○相符，亦有
    內政部警政署刑事警察局九○刑紋字第一八三四一號鑑驗書一紙在卷可憑。另訊
    之被告乙○矢口否認涉有竊取被害人丙○○所有之前開MOTOROLA牌V3688X型行動
    電話之犯行，並辯稱：伊取走該行動電話時，曾告知被害人丙○○云云。但查：
    被告確係趁被害人丙○○轉身取卡不注意之際，徒手竊得該行動電話等情，業據
    被害人丙○○於警訊時指陳明確，並有東信電訊服務申請表一紙附卷可稽，且參
    以被害人丙○○與被告素無怨隙，當無故陷誣攀之理，其所指訴應非子虛。綜上
    所述，被告所辯顯係事後卸責之詞，不足採信，其罪嫌應堪認定。
二、核被告所為二次竊盜行為，均係犯刑法第三百二十條第一項之竊盜罪。公訴人認
    被告竊取丙○○財物之行為，係犯刑法第三百二十五條第一項之搶奪罪，但查：
    被害人丙○○於警訊中明白指陳「他（即被浩）趁我不注意時，就奪門而，順便
    將我的手機帶走」「（問：乙○有無以強暴手段或口出恐嚇之法向妳們拿走手機
    ）答：均無」等語，是顯見被告並無施腕力強取財之行為，其手段係為和平，故
    該當竊盜罪，起訴法條顯有未合，應予變更，附此說明。被告前後二次竊盜行為
    ，時間緊接，方法雷同，顯係基於概括犯意所為，為連續犯，依法以一罪論，並
    加重其刑。查被告前曾因犯竊盜案件，經本院判處有期徒刑二年確定，甫於八十
    八年八月三日執行完畢，有臺灣彰化地方法院檢察署刑案資料查註紀錄表一紙附
    卷可稽，，五年內再犯本件有期徒刑以上之罪，為累犯，依法應遞予加重其刑。
    爰審酌被告犯罪之動機、目的、手段、所生之危害及犯罪後之態度等一切情狀，
    量處如主文所示之刑。
據上論斷，應依刑事訴訟法第二百九十九條第一項前段、第三百條，刑法第五十六條
、第三百二十條第一項、第四十七條，罰金罰鍰提高標準條例第一條前段，判決如主
文。
本案經檢察官王怡仁到庭執行職務。
中    華    民    國    九十    年    八        月        八          日
                                臺灣彰化地方法院刑事第三庭
                                    法      官
右正本證明與原本無異。
如不服本判決，應於判決送達後十日內，向本院提出上訴狀（須附繕本）。
                                      法院書記官
中      華      民      國      八十        年            月            日


司法院資訊處製作；財團法人民間司法改革基金會備份。
